臺灣屏東地方法院刑事判決　　　　　　　 94年度訴字第664號
公　訴　人　臺灣屏東地方法院檢察署檢察官
被　　　告　甲○○
指定辯護人　義務辯護人吳澄潔律師
上列被告因違反槍砲彈藥刀械管制條例案件，經檢察官提起公訴
（94年度偵字第1696號），本院判決如下：
    主  文
甲○○未經許可，持有其他可發射子彈具有殺傷力之改造手槍，
處有期徒刑年貳月，併科罰金新台幣拾萬元，罰金如易服勞役
，以新台幣玖佰元即銀元佰元折算壹日。扣案之改造手槍壹支
（槍枝管制編號0000000000號）及制式子彈拾顆，均沒收。
    事  實
一、甲○○明知具有殺傷力之改造手槍及制式子彈均屬於違反槍
    砲彈藥刀械管制條例第4 條第1 項第1 、2 款所稱槍砲及彈
    藥，未經許可，不得持有。竟未經許可，自民國87年6 、7
    月間某日起（起訴書誤載為89年6 月），在其位於屏東縣長
    治鄉新潭村仁義巷1 號住處，非法持有具有殺傷力之仿BERE
    TTA 廠半自動手槍製造之改造手槍1 支（槍枝管制編號0000
    000000號）及制式九厘米子彈10顆（起訴書誤載為11顆）。
    嗣於94年3 月3 日下午3 時40分許，為警在其所經營之屏東
    縣屏東市○○路○ 段39號洗車廠內查獲，並在廠內之車牌號
    碼Ｆ5 ─5539號自小客車座椅下扣得上開具殺傷力之改造手
    槍1 支及子彈10顆。
二、案經屏東縣警察局屏東分局報請臺灣屏東地方法院檢察署檢
    察官偵查起訴。
    理  由
一、上開犯罪事實，業據被告甲○○於警詢、偵查及本院審理時
    坦承不諱，並有當場查獲被告時所製作之搜索扣押筆錄、扣
    押物品目錄表各1 紙及現場查獲照片7 紙在卷可參，且有前
    開改造手槍1 支及子彈10顆扣案可佐。而扣案之槍枝及子彈
    經送內政部警政署刑事警察局鑑定結果：(一)、改造手槍1 支
    （槍枝管制編號0000000000），係仿BERETTA 廠半自動手槍
    製造之玩具手槍換裝土造金屬槍管而成之改造手槍，機械性
    能良好，可供擊發適用之子彈使用，認具殺傷力。(二)送鑑子
    彈10顆，均係口徑９ｍｍ制式子彈，認具殺傷力，有內政部
    警政署刑事警察局94年3 月15日刑鑑字第0940035301號槍彈
    鑑定書在卷可稽（偵查卷第14至第16頁），經核被告之自白
    與事實相符，自可採為認定事實之依據。綜上論述，本件事
    證明確，被告犯行應堪認定。
二、按未經許可持有槍砲等罪，其持有之繼續，為行為之繼續，
    並非狀態之繼續，故一經持有，其犯罪即告成立，但其完結
    ，須繼續至持有行為終了時為止，其間法律縱有變更，因其
    行為繼續實施至新法施行以後，即應適用新法，尚無行為後
    法律變更之可言（最高法院88年度臺上字第2968號判決意旨
    參照）。是核被告所為，係犯槍砲彈藥刀械管制條例第8 條
    第4 項之未經許可無故持有其他可發射子彈具殺傷力之改造
    手槍罪、同條例第12條第4 項未經許可持有制式子彈罪。又
    被告以一行為，持有上開扣案手槍1 支、制式子彈10顆，係
    同時觸犯槍砲彈藥刀械管制條例第8 條第4 項及同條例第12
    條第4 項之罪，一行為同時觸犯二罪名，為想像競合犯，應
    從一重論以槍砲彈藥刀械管制條例第8 條第4 項未經許可持
    有其他可發射子彈具有殺傷力之改造手槍罪，公訴意旨認被
    告上開所犯，犯意各別，構成要件不同，為數罪，應予分論
    併罰，容有誤會，應予敘明。爰審酌被告明知上開扣案手槍
    、子彈屬高度危險之物品，非經主管機關許可不得擅自持有
    ，以維社會大眾安全與良善秩序，竟仍無故予以持有，其持
    有之時間，影響社會治安程度非輕，惟被告犯後坦承犯行，
    態度良好等一切情狀，量處如主文所示之刑，另就併科罰金
    部分，諭知易服勞役之折算標準。又改造手槍1 支（槍枝管
    制編號0000000000）及制式子彈10顆，均屬具有殺傷力之違
    禁物，應依刑法第38條第1項第1款規定宣告沒收。
據上論結，應依刑事訴訟法第299 條第1 項前段、槍砲彈藥刀械
管制條例第8 條第4 項、第12條第4 項，刑法第11條前段、第55
條前段、第42條第2 項、第38條第1 項第1 款，罰金罰鍰提高標
準條例第2 條，現行法規所定貨幣折算新臺幣條例第2 條，判決
如主文。
本案經檢察官林吉泉到庭執行職務。
中　　華　　民　　國　　94　　年　　9 　　月　　23　　日
                  刑事第三庭    審判長法  官  楊清安
                                      法  官  楊萬益
                                      法  官  柯雅惠
以上正本證明與原本無異。
如不服本判決應於收受本判決送達後十日內向本院提出上訴書狀，
其未敘述上訴理由者，並得於提起上訴後十日內向本院補提理由
書狀（均須按他造當事人之人數附繕本）「切勿逕送上級法院」
中　　華　　民　　國　　94　　年　　9 　　月　　23　　日
                                書記官  葉祝君
附錄：
槍砲彈藥刀械管制條例第8條：
未經許可，製造、販賣或運輸鋼筆槍、瓦斯槍、麻醉槍、獵槍、
空氣槍或第四條第一項第一款所定其他可發射金屬或子彈具有殺
傷力之各式槍砲者，處無期徒刑或五年以上有期徒刑，併科新臺
幣一千萬元以下罰金。
未經許可，轉讓、出租或出借前項所列槍枝者，處五年以上有期
徒刑，併科新臺幣一千萬元以下罰金。
意圖供自己或他人犯罪之用，而犯前二項之罪者，處無期徒刑或
七年以上有期徒刑，併科新臺幣一千萬元以下罰金。
未經許可，持有、寄藏或意圖販賣而陳列第一項所列槍枝者，處
三年以上十年以下有期徒刑，併科新臺幣七百萬元以下罰金。
第一項至第三項之未遂犯罰之。
槍砲彈藥刀械管制條例第12條：
未經許可，製造、販賣或運輸子彈者，處一年以上七年以下有期
徒刑，併科新台幣五百萬元以下罰金。
未經許可，轉讓、出租或出借子彈者，處六月以上五年以下有期
徒刑，併科新台幣三百萬元以下罰金。
意圖供自己或他人犯罪之用，而犯前二項之罪者，處三年以上十
年以下有期徒刑，併科新台幣七百萬元以下罰金。
未經許可，持有、寄藏或意圖販賣而陳列子彈者，處五年以下有
期徒刑，併科新台幣三百萬元以下罰金。
第一項至第三項之未遂犯罰之。
